# 求助陈版主融资租赁（售后回租）的问题

提问人：逸冰子 时间：2014-12-19 10:01:33
A公司与招银融资租赁公司签订融资租赁合同，合同约定（ 1 ）将账面价值为131110000.00的设备以 13111 万元转让给招银，招银于起租日直接支付A公司 10000 万元，同时A公司于起租日一次性支付首期租金 3111 万元，视为招银完全履行了合同约定的设备购买价款支付义务，同时A公司也完全履行了首期租金支付义务。（ 2 ）租赁期半年，第一期租金 3111 万元在起租日招银发放融资款时直接抵扣，第二期租金 10000 万元约定在起租日半年后支付。A公司账务处理，收到融资款时计入短期借款，此种处理是否恰当？A公司实际上在起租日起三个月后提前支付租金，账务处理视同偿还短期借款，此种处理是否恰当？

回答人：chenyiwei
对售后回租构成融资租赁的交易，可简化为按照资产抵押借款进行会计处理。但一般仍使用“长期应付款”和“未确认融资费用”科目，不使用“长期借款”科目。 综合来看，就相当于以资产抵押借款 1 亿元，从满 6 个月之后开始还本付息，此后每 3 个月支付一次，据此可以计算实际利率和编制摊余成本表，对该项长期应付款和对应的利息进行账务处理。

提问人：逸冰子 时间：2014-12-23 15:32:27
谢谢陈版主，企业的这笔融资租赁期限只有半年，是否仍要计入长期应付款，计算未确认融资费用？现在账上计入的是短期借款。租赁期半年，企业提前三个月还款，账上处理为偿还短期借款。以前看到的融资租赁合同都是长期的，这次只有半年。对于这种短期的会计处理有些困惑。

回答人：chenyiwei
若期限短于一年，则应作为流动负债（其他流动负债）。若利息影响不重大的，也可简化处理不确认利息。

提问人：逸冰子 时间：2014-12-24 10:30:31
合同约定融资租赁公司按照融资额一定比例收取手续费，除手续费外，对融资额按照一定利率计算利息，对于手续费和利息该如何进行处理呢？手续费直接在确认其他流动负债的时候扣除？

回答人：chenyiwei
关于售后回租构成的融资租赁交易如何按“抵押借款模式”进行会计处理，本版面上有较多讨论，你可以搜索一下。

回答人：chenyiwei
手续费从负债的初始确认金额中扣减，作为利息调整，在计算实际利率时纳入考虑，除非这部分手续费有明确对应的非融资服务，且该服务的公允价值与手续费金额相当。

提问人：Andyscofield 时间：2014-12-24 15:59:52
本人在做一家汽车4S点年审时也遇到类似问题，标的是汽车价值小，租期短，但确确实实是售后回租，且属于融资租赁，但个人建议企业的做法是：挂往来，不确认长期应付款和未确认融资费用，每期支付租金时直接入财务费用，且不用实际利率编摊销成本表，直接简单的平均摊销，原因： 1 、金额小，对损益影响更小，不具有重要性； 2 、租期短，虽然跨年度，但仅 12 月，不符合长期应付科目特征； 3 、企业做此业务的目的及实质均不是为了融资（融资的话也不会是那么一点钱） 当然不同情况可能处理不同，仅发表个人看法

回答人：chenyiwei
不排除基于重要性原则和对具体案例的特殊情况的考虑，而做出一些简化的处理。